【裁判字號】    95,台上,4207
【裁判日期】    950731
【裁判案由】    違反槍砲彈藥刀械管制條例等罪
【裁判全文】
最高法院刑事判決            九十五年度台上字第四二０七號
    上  訴  人  甲○○
                        弄13.
                        （另案在台灣台北監獄執行中）
上列上訴人因違反槍砲彈藥刀械管制條例等罪案件，不服台灣高
等法院中華民國九十五年四月二十日第二審判決（九十四年度上
訴緝字第四號，起訴案號：台灣台北地方法院檢察署九十三年度
偵字第九四六五號），提起上訴，本院判決如下：
    主  文
上訴駁回。
    理  由
一、持有手槍部分
按刑事訴訟法第三百七十七條規定，上訴於第三審法院，非以判
決違背法令為理由，不得為之。是提起第三審上訴，應以原判決
違背法令為理由，係屬法定要件。如果上訴理由狀並未依據卷內
訴訟資料，具體指摘原判決不適用何種法則或如何適用不當，或
所指摘原判決違法情事，顯與法律規定得為第三審上訴理由之違
法情形，不相適合時，均應認其上訴為違背法律上之程式，予以
駁回。本件原判決認定上訴人甲○○於不詳時間，未經許可持有
具殺傷力之制式貝瑞塔九ＭＭ半自動手槍一把（含彈匣一個）及
子彈五發；嗣於民國九十三年五月十二日凌晨零時五十分許，持
上開槍、彈，前往台北市○○街、西寧南路口「萊爾富」便利商
店附近，基於毀損之不確定故意，連續射擊三發子彈，其中一發
子彈擊中「萊爾富」便利商店之櫥窗玻璃，致毀損一面玻璃，足
以生損害於該便利商店等情。爰撤銷第一審諭知上訴人無罪之判
決，改判論處上訴人未經許可，持有手槍罪刑，已敘明其所憑之
證據及認定之理由，而以上訴人否認犯罪所持之辯解為不足採，
予以指駁綦詳。所為論敘，俱有卷存之證據資料可資覆按，從形
式上觀察，並無判決違背法令之情形存在。再，上訴人之第一審
選任辯護人對於證人陳筱蓓、顧哲銘在警詢中所為之陳述，已明
白表示「對於證據能力沒有意見，同意作為證據使用」等語，此
項表示，查無錯誤或非任意性之情形存在，自不得於事後撤回，
或另為相反之主張。至該辯護人繼稱「但是證據價值很低，但是
證人前後二次在警訊的說詞矛盾不一，我們認為沒有證據能力」
一語，則僅係針對證人陳述之證明力表示意見，而非爭執其證據
能力，此綜觀其全部陳述之意旨即明，判決內已詳加剖析論斷（
見原判決第二面第二十九行至第三面第二十九行）。上訴意旨猶
執此再事爭辯，難謂符合第三審上訴之法定要件。又上訴人在警
詢及偵查中供稱持槍射擊者，係綽號「土狗」之不詳姓名本省籍
朋友，年齡約二、三十歲等語；復於審理中辯稱其與吳志生駕車
至上開地點，由吳志生下車開槍，而藏放槍、彈之地點亦係吳志
生告知，經其轉知警方起獲等語。但為吳志生所否認，且吳志生
係四十四年出生，案發時為四十九歲，綽號亦非「土狗」，足見
上訴人所辯不實，自難採信。證人顧哲銘、陳筱蓓在警詢中供稱
案發時，持槍射擊者之年齡約四、五十歲，操外省口音，且臉微
尖之瘦高男子，在便利商店外罵髒話並連開三槍等語，核與上訴
人之年齡、口音、臉型及體型相符。參酌顧哲銘、陳筱蓓在警詢
中描述開槍者之特徵時，警方尚未查出涉嫌之人，其陳述應無誣
陷之虞。陳筱蓓在檢察官訊問時，復明確指認開槍者確係上訴人
無訛。至顧哲銘、陳筱蓓在第一審法院證稱忘了開槍者外型特徵
等語，係因距案發時間已久所致，仍不影響其先前指認之效力，
原判決亦已詳細斟酌，敘明其取捨而得心證之理由（見原判決第
五面第十一行至第七面第二十九行）。上訴意旨仍執陳詞辯解，
徒就原審所為上開證據之取捨及其證明力判斷職權之適法行使，
及判決內已明白論斷之事項，砌詞指摘，與法律規定得為第三審
上訴理由之違法情形，不相適合，其上訴為違背法律上之程式，
應予駁回。本件既應從程序上為駁回上訴之判決，台灣台北地方
法院檢察署移送併辦部分（九十五年度偵字第一０七三三號），
本院無從審酌，併予說明。
二、毀損部分
按刑事訴訟法第三百七十六條所列各罪之案件，經第二審判決者
，不得上訴於第三審法院，法有明文。原判決關於毀損部分，係
依刑法第三百五十四條論處罪刑，核屬刑事訴訟法第三百七十六
條第一款所列之罪之案件，既經第二審判決，自不得上訴於第三
審法院，上訴人猶提起上訴，於法不合，併應駁回之。
據上論結，應依刑事訴訟法第三百九十五條前段，判決如主文。
中    華    民    國  九十五  年    七    月  三十一  日
                      最高法院刑事第二庭
                          審判長法官  紀  俊  乾
                                法官  黃  正  興
                                法官  陳  東  誥
                                法官  花  滿  堂
                                法官  陳  世  淙
      本件正本證明與原本無異
                                      書  記  官
中    華    民    國  九十五  年    八    月    二    日
                                                      Ｌ


司法院資訊處製作；財團法人民間司法改革基金會備份。
